臺灣新北地方法院板橋簡易庭民事裁定
111年度板聲字第197號
聲  請  人  波玉玲  
相  對  人  固德資產管理顧問股份有限公司

上列聲請人因與相對人固德資產管理顧問股份有限公司間債務人
異議之訴事件，聲請停止執行，本院裁定如下：
    主  文
聲請駁回。
聲請費用由聲請人負擔。
    理  由
一、按強制執行程序開始後，除法律另有規定外，不停止執行。
    有回復原狀之聲請，或提起再審或異議之訴，或對於和解為
    繼續審判之請求，或提起宣告調解無效之訴、撤銷調解之訴
    ，或對於許可強制執行之裁定提起抗告時，法院因必要情形
    或依聲請定相當並確實之擔保，得為停止強制執行之裁定。
    強制執行法第18條第2項固有明文。惟停止執行當以提起合
    於前揭規定之聲請或訴訟事件，以及執行程序尚未終結為前
    提，苟執行程序業已終結，即無執行程序停止之問題，且是
    否有必要之情形，亦應由法院酌量情形認定之。
二、本件聲請人以其經提起執行異議之訴（本院111年度板簡字
    第2281號）為理由，聲請裁定停止本院111年度司執字第113
    135號執行事件（下稱系爭執行事件）之執行程序。然查，
    系爭執行事件相對人係以臺灣桃園地方法院109年度司促字
    第16506號支付命令及確定證明書為執行名義，聲請實施強
    制執行，請求執行債權金額為新臺幣（下同）36,415元及自
    民國108年12月28日起至清償日止按週年利率5%計算之利息
    ，暨程序費用796元（計算式：督促程序費用500元+執行費
    用296元=796元），系爭執行事件經本院民事執行處於111年
    8月12日以新北院賢111司執壽字第113135號核發扣押命令，
    禁止聲請人收取對第三人品衝攏虎飲料店之薪資債權或為其
    他處分、禁止聲請人收取對第三人台北富邦銀行股份有限公
    司土城分公司及元大商業銀行股份有限公司土城分公司之存
    款債權或為其他處分在案，惟系爭執行事件業因現無財產可
    供執行致未能執行，並發回債權憑證終結在案，經本院調閱
    上開執行事件卷宗核閱無誤，足證系爭執行程序已因執行無
    效果而告終結，則依上揭說明，聲請人之聲請即屬無據，應
    予駁回。再者，本院衡酌上開執行名義之性質、聲請人本案
    訴訟之主張、執行事件之實施狀況等一切情事，認為亦無停
    止執行之必要。準此，本件聲請人之聲請，應予駁回。
三、爰依強制執行法第30條之1，民事訴訟法第95條、第78條，
    裁定如主文。
中　　華　　民　　國　　111 　年　　9 　　月　　26　　日
                      臺灣新北地方法院板橋簡易庭
                            法　官　許珮育
以上為正本係照原本作成。
如不服本裁定，應於送達後10日內，向本院提出抗告狀並表明抗
告理由，如於本裁定宣示後送達前提起抗告者，應於裁定送達後
10日內補提抗告理由書（須附繕本），並繳納抗告費新臺幣1,00
0元。
中　　華　　民　　國　　111 　年　　9 　　月　　26　　日
                            書記官　吳昌穆